---
title: 'Aula 3 - Pacote do R: dplyr'
author: "Patricia Kuyven"
date: "06/09/2018"
output:
  pdf_document: default
  word_document: default
---


##  Pacote para manipulação de dados: dplyr

Este é um dos principais pacotes encarregados da tarefa de estruturar os dados. Instale e carregue os pacotes utilizando:

```{r}
library(dplyr)
```


#### Vamos trabalhar aqui com a base mtcars que já vem no R, que já utilizamos na aula passada. E também com a base de evasão escolar utilizada na disciplina de estatística.

```{r}
mtcars
library(readxl)
dados_evasao <- read_excel("~/GitHub/GeneralRepositoriesUnisinos/PosUnisinosIntroducaoPythonR/base_dados_evasao_escolar.xlsx")
dados_evasao
```

### Função select

A função select() seleciona colunas (variáveis). É possível utilizar nomes, índices, intervalos de variáveis ou utilizar as funções starts_with(x), contains(x), matches(x), one_of(x) para selecionar as variáveis.

```{r}
dados_evasao %>%
  select(Disciplina, 'Modalidade da disciplina', 'Situação final da disciplina')
```

```{r}
dados_evasao %>%
  select(Sexo:'Distância endereço res. do aluno até campus','Situação final da disciplina')
```

### Função filter

A função filter() filtra/seleciona linhas. 

```{r}
dados_evasao %>%
  filter(Disciplina=='Matemática financeira')
```

Se quiser aplicar as duas funções anteriores, pode ser usado o operador lógico &.


```{r}
dados_evasao %>%
  select(Disciplina, Sexo, `Situação final da disciplina`) %>%
  filter(Disciplina=='Matemática financeira')
```

### Função mutate

A função mutate() cria ou modifica colunas. Ela é equivalente à função transform(), mas aceita várias novas colunas iterativamente. Novas variáveis devem ter o mesmo número de linhas da base original (ou terem comprimento 1).

```{r}
  mtcars_modif <- mtcars %>%
    mutate(nova_variavel = mpg * hp)
mtcars_modif
```


### Função arrange

Esta função ordena a base. Geralmente utilizada com outras funções. Pode ser usado o argumento desc= para colocar em ordem decrescente.

```{r}
dados_evasao %>%
  select(Disciplina, Idade) %>%
  filter(Disciplina == 'Matemática financeira') %>% 
  arrange(desc(Idade))
```





