---
title: "Aula 2 - Manipulação de variáveis no R"
author: "Patricia Kuyven"
date: "30/08/2018"
output: word_document
---

```{r setup, include=FALSE}
knitr::opts_chunk$set(echo = TRUE)
```

# R - Manipulação de variáveis

## Entrada de dados

### Definindo vetores

```{r}
vet1 <- c(23, 45, 82, 45, 14)
vet1
vet2 <- 1:10
vet2
vet3 <- rep(12,20)
vet3
```

### Alterando/Consertando vetores

```{r}
vet1 <- c(23, 45, 82, 45, 14)
vet1
vet1[vet1>30] <- 50
vet1
```


```{r}
dat1 <- edit(data.frame())
dat1
```

## Lendo arquivos com dados .txt

Carregar o pacote `readr` e usar a função read.table, usando o argumento header=TRUE quando a primeira linha conter o nome das colunas.

Para maiores informações consulte a documentação desta função com ?read.table.

Há também as funções read.csv(), read.delim() e read.delim2() para ler arquivos texto.

```{r}
library(readr)
dat2 <- read.table("~/Documents/passos do R/Aulas disciplina R/dados_exemplo1.txt", header=TRUE)
dat2
```



## Leitura de arquivo .xls

```{r, eval=FALSE}
library(readr)
dat3 <- read_excel("Documents/Unisinos/ESPECIALIZAÇÃO EM BIG DATA/disciplinas/Estatística/bd_evasao.xlsx")
dat3
```


## Print somente das primeiras linhas

```{r}
head(mtcars)
```


## Reescrever um data.frame com apenas parte das colunas de outro


```{r}
dat4 <- mtcars[,c(1,5,7)]
head(dat4)
```

## Transformar uma coluna de um data.frame

```{r}
mpg_x_5 <- dat4$mpg*5
dat5 <- data.frame(dat4, mpg_x_5)
head(dat5)
```