---
title: "A Renda per capita de Municípios Gaúchos"
subtitle: "Região Metropolitana de Porto Alegre"
author: "Luciano Teixeira"
date: "30 de junho de 2018"
output:
  pdf_document: 
    fig_caption: yes
    keep_tex: yes
    number_sections: yes
    toc: yes
  word_document: default
  html_document: default
---

```{r setup, include=FALSE}
knitr::opts_chunk$set(echo = TRUE)
```

# Introdução da Análise

O arquivo utilizado, se refere aos dados municipais do Atlas do desenvolvimento humano no Brasil referentes aos Censos de 1991, 2000 e 2010 em http://www.atlasbrasil.org.br/2013/pt/download/.

Foram escolhidas 5 variáveis explicativas para a renda per capita dos municípios.

* IDHM: Índice de Desenvolvimento Humano Municipal
* ESPVIDA:  Esperança de vida ao nascer
* GINI: Índice de Gini
* PESOURB:  População residente na área urbana
* T_FBSUPER:  Taxa de frequência bruta ao ensino   superior

A amostra será demonstrada por meio de uma análise descritiva des variáveis explicaivas em relação à evolução da renda per capita dos municípios da região metropolitana de Porto Alegre sobre os anos de 1991, 2000 e 2010.

Como método de análise, será utilizado regressão linear múltipla onde a VR é a renda per capita e as variáveis explicativas são as 5 escolhidas no passo 2.

# Inicializando Bibliotecas

Como primeiro passo, serão carregadas a seguintes bibliotecas. Caso estas não se encontrem instaladas, é necessário que esta instalação seja eetuada.


```{r bibliotecas}

library(readr)
library(dplyr)
library(readxl)
library(ggplot2)
library(stringi)
library(stringr)

```

# Importando Dados Brutos

```{r dadosbrutos}

dadosbrutos <- read_excel("atlas2013_municipios.xlsx")

```

# Especificando os Dados

Comandos Encadeados podem demonstrar um principio de Machine Learning, segregando cidades, Estado e Região. No caso deste modelo, oi delimitado a Região Metropolitana de Porto Alegre, podendo ser aplicado em qualquer 
estado, macro região ou micro região, com pequenos ajustes.

Este encadeameno de funçoes, substiui uma série de passos, utilizados anteriormente para chegar à um resultado
muito mais enchuto, levando em consideração proficionais de analise de dados com poucos recursos em questão de
equipamenos, como por exemplos computadores de pequeno porte, pouca memória e processador limitado.

```{r dadosrs}

dadosrs <-
  filter(
    select(
      subset.data.frame(dadosbrutos, UF == 43),
      ANO,
      UF,
      MUNICIPIO,
      RDPC,
      IDHM,
      ESPVIDA,
      GINI,
      PESOURB,
      T_FBSUPER
    ),
    MUNICIPIO %in% c("NOVO HAMBURGO", "SÃO LEOPOLDO", "SAPUCAIA DO SUL",
                     "ESTEIO", "CANOAS", "PORTO ALEGRE", "GUAÍBA")
  )

```

# Listando os Dados

```{r ldadosrs}

head(dadosrs)

```

Total de `r nrow(dadosrs)` registros.