---
title: "Arvore de decisão no R: exemplo"
author: "Patricia Kuyven"
date: "02/10/2018"
output: word_document
---
# 
## Exemplo de Árvore de Decisão com a base do Titanic
# 


```{r setup, include=FALSE}
knitr::opts_chunk$set(echo = TRUE)
```

```{r}
# Vamos ler a base do Titanic, busque o arquivo Titanic3.csv que você copiou do material da aula de 04/10.
# A variável "survived" indica se o passageiro sobreviveu (1) e se não sobreviveu (0).
library(readr)
titanic3 <- read_csv("/Users/cleoschneider/Documents/Unisinos/ESPECIALIZAÇÃO EM BIG DATA/disciplinas/Introdução a Python e linguagem R/titanic3.csv")
titanic3$survived <- as.factor(titanic3$survived)
```


```{r}
# Vamos separar a base em treino e teste

## Gera indices da base treino e teste
set.seed(1234)
train_index = sample(1:nrow(titanic3), 0.7*nrow(titanic3), replace = FALSE);
 
## Gera base treino e teste
train = data.frame(); train = titanic3[train_index,]; test = data.frame(); test = titanic3[-train_index,];
```

```{r}
# Neste exemplo a árvore para sobrevivência será modelada a partir das variáveis explicativas sex, age, pclass e fare

# No R usamos a função rpart para trabalhar com "árvores de decisão".
library(rpart)
arvore <- rpart(survived ~ sex + age + pclass + fare, data = train)
# Se fizermos o summary do modelo, temos uma descrição detalhada dos resultados obtidos para o modelo
# summary(arvore)
```


```{r}
# podemos visualizar a árvore
library(rpart.plot)
rpart.plot(arvore)
```

### Interpretação da árvore:
### 
### Observando o primeiro node, verificamos que 39% dentre todos os passageiros da base de teste sobreviveram. Ao considerar somente o sexo marculino, apenas 20% sobreviveu. E, ao considerar o sexo feminino, 71% sobreviveu (elas representam 37% da base total). Dentre as mulheres, se a classe da passageira era >= que 2,5, ou seja, 3ª classe, 49% sobreviveu; já as que viajaram de 1ª e 2ª classe, 92% sobreviveu. A interpretação pode continuar dessa forma recursivamente.
### 


```{r}
# Vamos calcular a probabilidade de sobreviver "prob" e a "categoria prevista" para cada caso da base de teste.
probabilidades <- predict(arvore, newdata = test, type = "prob")
classes <- predict(arvore, newdata = test, type = 'class')
hr_model_arvore <- cbind(test, classes)
# Resumir os resultados
library(ddalpha)
library("caret")
confusionMatrix <- confusionMatrix(hr_model_arvore$classes, hr_model_arvore$survived)
confusionMatrix
```




```{r}
## Obter data.frame com dados previstos e dados real para comparação
dados_graf_p1 <- test[,c(2,4,5,9)]
dados_graf_p2 <- probabilidades
previsao <- classes
dados_grafico <- data.frame(dados_graf_p1, dados_graf_p2, previsao)
```

```{r}
## Montar GRÁFICO com dados previstos e dados reais para comparação
library(ggplot2)
data("dados_grafico", package = "ggplot2")
graf_disp <- ggplot(dados_grafico, aes(x=age, y=X1)) +
  geom_point(aes(col=survived)) +
  labs(subtitle = "Titanic",
       y = "Probabilidade de sobreviver", x = "Idade")
 
plot(graf_disp)
```

