---
title: "ANP Brasil"
subtitle: "Evolução do Preço dos combustíveis em 2012"
author: "Luciano Teixeira"
date: "11 de setembro de 2018"
output: pdf_document
---

```{r setup, include=FALSE}
knitr::opts_chunk$set(echo = TRUE)
```
# Comandos R de preparação e transformação de dados

Resolva os exercícios a seguir utilizando os comandos no software RStudio através do RMarkdown. Gere um
relatório em .doc com os comandos/código e as respectivas saídas e seus comentários.

* Exercício 1 - Crie um dataframe com 10 colunas e 40 linhas e imprima na tela as primeiras 6 linhas;
* Exercício 2 - Mostre a que classe pertence cada uma das 10 colunas do seu dataframe;
* Exercício 3 - Utilize um comando que faça uma avaliação exploratória das variáveis do seu dataframe 
                e imprima na tela;
* Exercício 4 - Adicione mais uma coluna gerada a partir da transformação de uma das 10 originais;
* Exercício 5 - Faça um gráÒco que mostre a distribuição dos dados dessa nova variável do exercício 4.

# Dados da ANP - Agência Nacional do Petróleo

## Evolução de Preço dos Combustíveis no último Bimestre de 2012

### Resolução dos Exercícios

1.Crie um dataframe com 10 colunas e 40+ linhas

Carregando a biblioteca `readr` para leitura do arquivo em csv

```{r library}

library(readr)
```

Definindo a diretório de trabalho com a função `setwd()`.

```{r pwd}
setwd("~/GitHub/GeneralRepositoriesUnisinos/PosUnisinosIntroducaoPythonR/Tarefa")
```

Lendo o arquivo "brasil.csv".

```{r dataset}
anpbrasil <- read_delim("brasil.csv", ";", escape_double = FALSE, trim_ws = TRUE)
```


Imprimindo na tela as primeiras 6 linhas.

```{r}
head(anpbrasil)
```


2.Mostre a que classe pertence cada uma das 10 colunas do seu `dataframe`

```{r classe, echo=FALSE}
paste("DATA_INICIAL = ", class(anpbrasil$DATA_INICIAL))
paste("DATA_INICIAL = ", class(anpbrasil$DATA_INICIAL))
paste("DATA_FINAL = ", class(anpbrasil$DATA_FINAL))
paste("PRODUTO = ", class(anpbrasil$PRODUTO))
paste("POSTOS_PESQUISADOS = ", class(anpbrasil$POSTOS_PESQUISADOS))
paste("UNIDADE_MEDIDA = ", class(anpbrasil$UNIDADE_MEDIDA))
paste("PRECO_MEDIO_VENDA = ", class(anpbrasil$PRECO_MEDIO_VENDA))
paste("DESVIO_PADRAO_REVENDA = ", class(anpbrasil$DESVIO_PADRAO_REVENDA))
paste("PRECO_MINIMO_REVENDA = ", class(anpbrasil$PRECO_MINIMO_REVENDA))
paste("PRECO_MAXIMO_REVENDA	= ", class(anpbrasil$PRECO_MAXIMO_REVENDA))
paste("MARGEM_MEDIA_REVENDA	= ", class(anpbrasil$MARGEM_MEDIA_REVENDA))
paste("COEF_DE_VARIACAO_REVENDA = ", class(anpbrasil$COEF_DE_VARIACAO_REVENDA))
paste("PRECO_MEDIO_DISTRIBUICAO	= ", class(anpbrasil$PRECO_MEDIO_DISTRIBUICAO))
paste("DESVIO_PADRAO_DISTRIBUICAO = ", class(anpbrasil$DESVIO_PADRAO_DISTRIBUICAO))
paste("PRECO_MINIMO_DISTRIBUICAO = ", class(anpbrasil$PRECO_MINIMO_DISTRIBUICAO))
paste("PRECO_MAXIMO_DISTRIBUICAO = ", class(anpbrasil$PRECO_MAXIMO_DISTRIBUICAO))
paste("COEF_DE_VARIACAO_DISTRIBUICAO = ", class(anpbrasil$COEF_DE_VARIACAO_DISTRIBUICAO))
```

3.Utilize um comando que faça uma avaliação exploratória das variáveis do seu dataframe e imprima na tela.

```{r summary, echo = TRUE}
summary(anpbrasil)
```

4.Adicione mais uma coluna gerada a partir da transformação de uma das 10 originais.

```{r addcolunm, echo=TRUE, eval=TRUE}

anpbrasil$TOTAL_POSTOS<-(anpbrasil$POSTOS_PESQUISADOS/sum(anpbrasil$POSTOS_PESQUISADOS))/100

```


5.Faça um gráfico que mostre a distribuição dos dados dessa nova variável do exercício 4.

