---
title: "Combustíveis em Esteio"
subtitle: "Média de Preço dos Combustíveis em Esteio 01/2018"
author: "Luciano Teixeira"
date: "14 de Outubro de 2018"
output: pdf_document
---

```{r setup, include=FALSE}
knitr::opts_chunk$set(echo = TRUE)
```
# Comandos R de preparação e transformação de dados

Resolva os exercícios a seguir utilizando os comandos no software RStudio através do RMarkdown. Gere um
relatório em .doc com os comandos/código e as respectivas saídas e seus comentários.

* Exercício 1 - Crie um dataframe com 10 colunas e 40 linhas e imprima na tela as primeiras 6 linhas;

* Exercício 2 - Mostre a que classe pertence cada uma das 10 colunas do seu dataframe;

* Exercício 3 - Utilize um comando que para avaliação exploratória das variáveis do dataframe;

* Exercício 4 - Adicione mais uma coluna gerada a partir da transformação de uma das 10 originais;

* Exercício 5 - Faça um gráÒco que mostre a distribuição dos dados dessa nova variável do exercício 4.

# Dados da ANP - Agência Nacional do Petróleo

# Preços de Combustíveis

Preços de combustíveis praticados no Brasil referentes ao primeiro semesre de 2018, disponibilizados voluntareamente pelos postos.

# Resolução dos Exercícios

## 1 Crie um dataframe com 10 colunas e 40+ linhas

Carregando as bibliotecas para leitura do arquivo em csv

```{r library}

library(readr)
library(dplyr)
library(readxl)
library(ggplot2)
library(stringi)
library(stringr)
library(car)

```

Definindo a diretório de trabalho com a função `setwd()`.

```{r pwd}

setwd("~/GitHub/GeneralRepositoriesUnisinos/PosUnisinosIntroducaoPythonR/PrecoVoluntario")

```

Lendo o arquivo "2018-1_CA.csv".

```{r dataset}

EsteioBruto <- read_delim("2018-1_CA.csv", "\t", 
                     escape_double = FALSE, locale = locale(decimal_mark = ",", 
                                                            encoding = "ISO-8859-1"), trim_ws = TRUE)

```

Renomando as Variáveis

```{r}

names(EsteioBruto) <- c("REGIAO","UF","CIDADE","REVENDA","PRODUTO","DATA_COLETA","VALOER_COMPRA","VALOR_VENDA","UNIDADE","BANDEIRA")

```


Imprimindo na tela as primeiras 6 linhas.

```{r}

head(EsteioBruto)

```


## 2 Mostre a que classe pertence cada uma das 10 colunas do seu `dataframe`

```{r classe, echo=FALSE}

paste("REGIAO = ", class(EsteioBruto$REGIAO))
paste("UF = ", class(EsteioBruto$UF))
paste("CIDADE = ", class(EsteioBruto$CIDADE))
paste("REVENDA = ", class(EsteioBruto$REVENDA))
paste("PRODUTO = ", class(EsteioBruto$PRODUTO))
paste("DATA_COLETA = ", class(EsteioBruto$DATA_COLETA))
paste("VALOER_COMPRA = ", class(EsteioBruto$VALOER_COMPRA))
paste("VALOR_VENDA = ", class(EsteioBruto$VALOR_VENDA))
paste("UNIDADE = ", class(EsteioBruto$UNIDADE))
paste("BANDEIRA = ", class(EsteioBruto$BANDEIRA))

```

## 3 Utilize um comando que faça uma avaliação exploratória das variáveis do seu dataframe e imprima na tela.

```{r summary, echo = TRUE}

summary(EsteioBruto)

```

## 4 Adicione mais uma coluna gerada a partir da transformação de uma das 10 originais.

Neste processo, serão criados um dataset para cada combustível, a im de calacular a média de cada um, no próximopasso, os datases serão unidos em um só, para então gerar o plot das médias dos valores encontrados.

4.1 Criando os datasets por combustível.

```{r addcolunm, echo=TRUE, eval=TRUE}

# Filtrando a Cidade de Esteio x Produto Diesel

EsteioDiesel <-
  filter(
    select(
      subset.data.frame(EsteioBruto, UF == "RS"),
      REGIAO,
      UF,
      CIDADE,
      REVENDA,
      PRODUTO,
      DATA_COLETA,
      VALOER_COMPRA,
      VALOR_VENDA,
      UNIDADE,
      BANDEIRA
    ),
    CIDADE == "ESTEIO",
    PRODUTO == "DIESEL"
    
  )

# Filtrando a Cidade de Esteio x Produto Diesel S10

EsteioDieselS10 <-
  filter(
    select(
      subset.data.frame(EsteioBruto, UF == "RS"),
      REGIAO,
      UF,
      CIDADE,
      REVENDA,
      PRODUTO,
      DATA_COLETA,
      VALOER_COMPRA,
      VALOR_VENDA,
      UNIDADE,
      BANDEIRA
    ),
    CIDADE == "ESTEIO",
    PRODUTO == "DIESEL S10"
    
  )

# Filtrando a Cidade de Esteio x Produto Etanol

EsteioEtanol <-
  filter(
    select(
      subset.data.frame(EsteioBruto, UF == "RS"),
      REGIAO,
      UF,
      CIDADE,
      REVENDA,
      PRODUTO,
      DATA_COLETA,
      VALOER_COMPRA,
      VALOR_VENDA,
      UNIDADE,
      BANDEIRA
    ),
    CIDADE == "ESTEIO",
    PRODUTO == "ETANOL"
    
  )

# Filtrando a Cidade de Esteio x Produto Gasolina

EsteioGasolina <-
  filter(
    select(
      subset.data.frame(EsteioBruto, UF == "RS"),
      REGIAO,
      UF,
      CIDADE,
      REVENDA,
      PRODUTO,
      DATA_COLETA,
      VALOER_COMPRA,
      VALOR_VENDA,
      UNIDADE,
      BANDEIRA
    ),
    CIDADE == "ESTEIO",
    PRODUTO == "GASOLINA"
    
  )

# Filtrando a Cidade de Esteio x Produto GNV

EsteioGnv <-
  filter(
    select(
      subset.data.frame(EsteioBruto, UF == "RS"),
      REGIAO,
      UF,
      CIDADE,
      REVENDA,
      PRODUTO,
      DATA_COLETA,
      VALOER_COMPRA,
      VALOR_VENDA,
      UNIDADE,
      BANDEIRA
    ),
    CIDADE == "ESTEIO",
    PRODUTO == "GNV"
    
  )


```

4.2 Calculando a média dos valores por combustível e adicionando um coluna com o respecivo valor da média.

```{r mean}

# Diesel

Media <- mean(EsteioDiesel$VALOR_VENDA)

EsteioDiesel <- data.frame(EsteioDiesel, Media)

# Diesel S10

Media <- mean(EsteioDieselS10$VALOR_VENDA)

EsteioDieselS10 <- data.frame(EsteioDieselS10, Media)

# Etanol

Media <- mean(EsteioEtanol$VALOR_VENDA)

EsteioEtanol <- data.frame(EsteioEtanol, Media)

# Gasolina

Media <- mean(EsteioGasolina$VALOR_VENDA)

EsteioGasolina <- data.frame(EsteioGasolina, Media)

# GNV

Media <- mean(EsteioGnv$VALOR_VENDA)

EsteioGnv <- data.frame(EsteioGnv, Media)


```

## 5 Faça um gráfico que mostre a distribuição dos dados dessa nova variável do exercício 4.

Nesta etapa, os datasets anteriormente criados em separado de acordo com cada tipo de combustível, serão base para criação dos seus respectivos gráficos x combustível.

5.1 Unindo os datasets

```{r union}

Esteio <- bind_rows(EsteioDiesel,EsteioDieselS10,EsteioEtanol,EsteioGasolina,EsteioGnv)

```

5.2 Boxplo de cada tipo de combustível.

```{r boxplot}

par(mfrow = c(1,2), oma = c(4,1,1,1))

boxplot(EsteioDiesel[,7:8], main = "Diesel")

boxplot(EsteioDieselS10[,7:8], main = "DieselS10")

par(mfrow = c(1,2), oma = c(4,1,1,1))

boxplot(EsteioEtanol[,7:8], main = "Etanol")

boxplot(EsteioGasolina[,7:8], main = "Etanol")

par(mfrow = c(1,2), oma = c(4,1,1,1))

boxplot(EsteioGnv[,7:8], main = "GNV")


```

