---
title: "A Renda per capita dos municípios brasileiros"
subtitle: "Região Metropolitana de Porto Alegre/RS"
author: "Luciano Teixeira"
date: "4 de junho de 2018"
output:
  pdf_document: default
  word_document: default
  html_document: default
---

```{r setup, include=FALSE}
knitr::opts_chunk$set(echo = TRUE)
```

## Inrodução da Análise

1. O arquivo utilizado, se refere aos dados municipais do Atlas do desenvolvimento humano no Brasil referentes aos Censos 2000 e 2010 em http://www.atlasbrasil.org.br/2013/pt/download/

2. Foram escolhidas 5 variáveis explicativas para a renda per capita dos municípios.
  1. Var1
  2. Var2
  3. Var3
  4. Var4
  5. Var5

3. A amostra será demonstrada por meio de uma análise descritiva das variáveis e da renda per capita.

4. Como método de análise, será utilizado regressão linear múltipla onde a VR é a renda per capita e as variáveis explicativas são as 5 escolhidas no passo 2.

```{RDPC_municipio <- read_excel("~/GitHub/PosUnisinosEstatisticaAplicada/RendaPerCapta/atlas2013_municipio.xlsx")}
View(RDPC_municipio)
```

## Including Plots

You can also embed plots, for example:

```{r pressure, echo=FALSE}
plot(pressure)
```

Note that the `echo = FALSE` parameter was added to the code chunk to prevent printing of the R code that generated the plot.
