---
title: "A Renda per capita de Municípios Gaúchos"
subtitle: "Região Metropolitana de Porto Alegre"
author: "Luciano Teixeira"
date: "4 de junho de 2018"
output:
  pdf_document: 
    fig_caption: yes
    keep_tex: yes
    number_sections: yes
    toc: yes
  word_document: default
  html_document: default
---

```{r setup, include=FALSE}
knitr::opts_chunk$set(echo = TRUE)
```

## Introdução da Análise

1. O arquivo utilizado, se refere aos dados municipais do Atlas do desenvolvimento humano no Brasil referentes aos Censos de 1991, 2000 e 2010 em http://www.atlasbrasil.org.br/2013/pt/download/.

2. Foram escolhidas 5 variáveis explicativas para a renda per capita dos municípios.
  1. Var1
  2. Var2
  3. Var3
  4. Var4
  5. Var5

3. A amostra será demonstrada por meio de uma análise descritiva des variáveis explicaivas em relação à evolução da renda per capita dos municípios da região metropolitana de Porto Alegre sobre os anos de 1991, 2000 e 2010.

4. Como método de análise, será utilizado regressão linear múltipla onde a VR é a renda per capita e as variáveis explicativas são as 5 escolhidas no passo 2.

5. Como primeiro passo, serão carregadas a seguintes bibliotecas. Caso estas nãi se encontrem instaladas, é necessário que esta instalação seja eetuada.

```{r bibliotecas, echo=FALSE}

library(readr)
library(dplyr)
library(readxl)
```


```{r dadosbrutos}

dadosbrutos <- read_excel("atlas2013_municipios.xlsx")
```

```{r dadosrs}
dadosrs <-
  filter(
    select(
      subset.data.frame(dadosbrutos, UF == 43),
      ANO,
      UF,
      MUNICIPIO,
      RDPC,
      IDHM,
      ESPVIDA,
      GINI,
      PESOURB
    ),
    MUNICIPIO %in% c("NOVO HAMBURGO", "SÃO LEOPOLDO", "SAPUCAIA DO SUL",
                     "ESTEIO", "CANOAS", "PORTO ALEGRE", "GUAÍBA")
  )

head(dadosrs)
```

## Including Plots

You can also embed plots, for example:

```{r pressure, echo=FALSE}
plot(pressure)
```

Note that the `echo = FALSE` parameter was added to the code chunk to prevent printing of the R code that generated the plot.
