---
title: "A Renda per capita de Municípios Gaúchos"
subtitle: "Região Metropolitana de Porto Alegre"
author: "Luciano Teixeira"
date: "30 de junho de 2018"
output:
  pdf_document:
    fig_caption: yes
    keep_tex: yes
    number_sections: yes
    toc: yes
  word_document: default
  html_document: default
---


```{r setup, include=FALSE}
knitr::opts_chunk$set(echo = TRUE)
```
# Introdução da Análise

  O arquivo utilizado, se refere aos dados municipais do Atlas do desenvolvimento humano no Brasil referentes aos Censos de 1991, 2000 e 2010 em http://www.atlasbrasil.org.br/2013/pt/download/.

  Foram escolhidas 5 variáveis explicativas para a renda per capita dos municípios.

    * IDHM: Índice de Desenvolvimento Humano Municipal
    * ESPVIDA:  Esperança de vida ao nascer
    * GINI: Índice de Gini
    * PESOURB:  População residente na área urbana
    * T_FBSUPER:  Taxa de frequência bruta ao ensino   superior

  A amostra será demonstrada por meio de uma análise descritiva des variáveis explicaivas em relação à evolução da renda per capita dos municípios da região metropolitana de Porto Alegre sobre os anos de 1991, 2000 e 2010.

  Como método de análise, será utilizado regressão linear múltipla onde a VR é a renda per capita e as variáveis explicativas são as 5 escolhidas no passo 2.

# Inicializando Bibliotecas

  Como primeiro passo, serão carregadas a seguintes bibliotecas. Caso estas não se encontrem instaladas, é necessário que esta instalação seja eetuada.


```{r bibliotecas}

library(readr)
library(dplyr)
library(readxl)
library(ggplot2)
library(stringi)
library(stringr)
library(car)

```

# Importando Dados Brutos

```{r dadosbrutos}

dadosbrutos <- read_excel("atlas2013_municipios.xlsx")

```

# Especificando os Dados

  Comandos Encadeados podem demonstrar um principio de Machine Learning, segregando cidades, Estado e Região. No caso deste modelo, oi delimitado a Região Metropolitana de Porto Alegre, podendo ser aplicado em qualquer estado, macro região ou micro região, com pequenos ajustes.

  Este encadeameno de funçoes, substiui uma série de passos, utilizados anteriormente para chegar à um resultado muito mais enchuto, levando em consideração proficionais de analise de dados com poucos recursos em questão de equipamenos, como por exemplos computadores de pequeno porte, pouca memória e processador limitado.

```{r dadosrs}

dadosrs <-
  filter(
    select(
      subset.data.frame(dadosbrutos, UF == 43),
      ANO,
      UF,
      MUNICIPIO,
      RDPC,
      IDHM,
      ESPVIDA,
      GINI,
      PESOURB,
      T_FBSUPER
    ),
    MUNICIPIO %in% c("NOVO HAMBURGO", "SÃO LEOPOLDO", "SAPUCAIA DO SUL",
                     "ESTEIO", "CANOAS", "PORTO ALEGRE", "GUAÍBA")
  )

```

# Listando os Dados

```{r ldadosrs}

head(dadosrs)

```

Total de `r nrow(dadosrs)` registros.

# Sumário de Variáveis

```{r summary}

summary(dadosrs)

```

# Aplicando a regressao multipla

```{r regressao}

reg <- lm(RDPC ~ IDHM + ESPVIDA + GINI + PESOURB + T_FBSUPER, data = dadosrs)

```

# Teste a significância global do modelo de regressão.

```{r reg}

summary(reg)

```

# Determine os ICs a 95% para os parâmetros do modelo.

```{r}

confint(reg)

```

# Distribuição dos resíduos

  A variação dos resíduos aparenta diminuir para os valores mais altos. No entanto existem poucos dados.

```{r residuos}

plot(reg, which = 1)

```

# Normalidade dos resíduos

  O teste de Shapiro não indicia a rejeição da hipótese nula, de normalidade dos resíduos.

  O gráfico qqplot apresenta alguns desvios.

```{r desvios}

plot(reg, which = 2)

```

# Teste de Shapiro

```{r shapiro}

shapiro.test(reg$residuals)

```

# Deteção de valores alvanca e significativos

  A observação 9 tem distância de Cook superior a 0.5. Existe uma observação com hat value próximo do valor do máximo (hat_thresh).

```{r plo1}

plot(reg, which = 5)

```

# Outliers

  Foi detetado nenhum outlier

```{r outliers}

which(rstudent(reg) > 2)

```

# Multicolinearidade

  Não foram detetados valores superiores a 5, que indiciem associação muito forte entre variáveis explicativas.

```{r vif}

vif(reg)

```

# Predição

  Determine uma estimativa para o consumo médio de energia quando a temperatura média ambiental é 75ºF, o número de dias do mês é 24, a pureza média do produto é 90 e o número de toneladas de produto produzido é 98. Obtenha um IC a 95% para o valor Interval = “confidence”, porque quero estimar o consumo médio da população e não o consumo da população (interval = “predict”).

predict(lm1, list(temperatura = 75, dias = 24, pureza = 90, producao = 98),
        interval = "conf")

# Método Stepwise

  Filtragem automática pelos métodos “stepwise”, “backward” e “forward” e comparação de resultados.

  O método indica que a variável producao poderá ser retirada do modelo sem perda de qualidade.

```{r}

step(reg, direction = "both")

```

# Método Backward

  As conclusões são semelhantes ao método stepwise

```{r}

step(reg, direction = "backward")

```

# Teste F para comparar a qualidade dos modelos com e sem a variável produção.

  Criação de modelo atualizado, sem a variável produção.

  Os parâmetros das variáveis \( dias \) e \( pureza \) continuam a não ter significado estatístico, pelo que se considera que deveriam ser retiradas da análise num caso real.

lm2 <- update(lm1, ~. - producao)
summary(lm2)