---
title: "Renda per capita Metropolitana - Porto Alegre - RS"
subtitle: "Pós-Graduação Lato Senso - Big Data, Data Science e Data Analytics"
author: "Luciano Teixeira"
date: "`r format(Sys.time(), '%d/%B/%Y')`"
output:
  pdf_document:
    fig_caption: yes
    keep_tex: yes
    number_sections: yes
    toc: yes
  word_document: default
  html_document: default
---

```{r setup, include=FALSE}
knitr::opts_chunk$set(echo = TRUE)
```
# Introdução da Análise

  O arquivo utilizado, se refere aos dados municipais do Atlas do desenvolvimento humano no Brasil referentes aos Censos de 1991, 2000 e 2010 em http://www.atlasbrasil.org.br/2013/pt/download/.

  Foram escolhidas 5 variáveis explicativas para a renda per capita dos municípios.

    * IDHM: Índice de Desenvolvimento Humano Municipal
    * ESPVIDA:  Esperança de vida ao nascer
    * GINI: Índice de Gini
    * PESOURB:  População residente na área urbana
    * T_FBSUPER:  Taxa de frequência bruta ao ensino superior

  A amostra será demonstrada por meio de uma análise descritiva des variáveis explicaivas em relação à evolução da renda per capita dos municípios da região metropolitana de Porto Alegre sobre os anos de 1991, 2000 e 2010.

  Como método de análise, será utilizado regressão linear múltipla onde a VR é a renda per capita e as variáveis explicativas são as 5 escolhidas no passo 2.

# Inicializando Bibliotecas

  Como primeiro passo, serão carregadas a seguintes bibliotecas. Caso estas não se encontrem instaladas, é necessário que esta instalação seja eetuada.


```{r bibliotecas}

library(readr)
library(dplyr)
library(readxl)
library(ggplot2)
library(stringi)
library(stringr)
library(car)

```

# Importando Dados Brutos

```{r dadosbrutos}

dadosbrutos <- read_excel("atlas2013_municipios.xlsx")

```

# Especificando os Dados

  Comandos Encadeados podem demonstrar um principio de Machine Learning, segregando cidades, Estado e Região. No caso deste modelo, oi delimitado a Região Metropolitana de Porto Alegre, podendo ser aplicado em qualquer estado, macro região ou micro região, com pequenos ajustes.

  Este encadeameno de funçoes, substiui uma série de passos, utilizados anteriormente para chegar à um resultado muito mais enchuto, levando em consideração proficionais de analise de dados com poucos recursos em questão de equipamenos, como por exemplos computadores de pequeno porte, pouca memória e processador limitado.

## Dados de 2000

```{r dadosrs_2000}

dadosrs <-
  filter(
    select(
      subset.data.frame(dadosbrutos, UF == 43),
      ANO,
      UF,
      MUNICIPIO,
      RDPC,
      IDHM,
      ESPVIDA,
      GINI,
      PESOURB,
      T_FBSUPER
    ),
    MUNICIPIO %in% c("VIAMÃO","TRIUNFO","TAQUARA","LEOPOLDO","SÃO JERÔNIMO",
                     "SAPUCAIA DO SUL","SAPIRANGA","SANTO ANTÔNIO DA PATRULHA",
                     "PORTÃO","PORTO ALEGRE","PAROBÉ","HAMBURGO","NOVA SANTA RITA",
                     "NOVA HARTZ","MONTENEGRO","IVOTI","GUAÍBA","GRAVATAÍ","GLORINHA",
                     "ESTÂNCIA VELHA","ESTEIO","ELDORADO DO SUL","DOIS IRMÃOS",
                     "CHARQUEADAS","CAPELA DE SANTANA","CANOAS","CAMPO BOM",
                     "CACHOEIRINHA","ARROIO DOS RATOS","ARARICÁ","ALVORADA"),
    ANO == 2000
  )

```

## Listando os Dados de 2000

```{r ldadosrs_2000}

head(dadosrs)

```

Total de `r nrow(dadosrs)` registros.

## Sumário do Dados de 2000

```{r summary}

summary(dadosrs)

```

## Dados de 2010

```{r dadosrs_2010}

dadosrs_2010 <-
  filter(
    select(
      subset.data.frame(dadosbrutos, UF == 43),
      ANO,
      UF,
      MUNICIPIO,
      RDPC,
      IDHM,
      ESPVIDA,
      GINI,
      PESOURB,
      T_FBSUPER
    ),
    MUNICIPIO %in% c("VIAMÃO","TRIUNFO","TAQUARA","LEOPOLDO","SÃO JERÔNIMO",
                     "SAPUCAIA DO SUL","SAPIRANGA","SANTO ANTÔNIO DA PATRULHA",
                     "PORTÃO","PORTO ALEGRE","PAROBÉ","HAMBURGO","NOVA SANTA RITA",
                     "NOVA HARTZ","MONTENEGRO","IVOTI","GUAÍBA","GRAVATAÍ","GLORINHA",
                     "ESTÂNCIA VELHA","ESTEIO","ELDORADO DO SUL","DOIS IRMÃOS",
                     "CHARQUEADAS","CAPELA DE SANTANA","CANOAS","CAMPO BOM",
                     "CACHOEIRINHA","ARROIO DOS RATOS","ARARICÁ","ALVORADA"),
    ANO == 2010
  )

```

## Listando os Dados de 2010

```{r ldadosrs_2010}

head(dadosrs_2010)

```

Total de `r nrow(dadosrs_2010)` registros.

## Sumário do Dados de 2010

```{r summary_2010}

summary(dadosrs_2010)

```
# Segregando os Dados em Relação a Variavel Y = RDPC

```{r segregados}

Y_RDPC_2010 <- c(dadosrs_2010$RDPC)

```

# Inserindo os dados de 2010 na base de 2000

```{r insert}

dadosrs<- data.frame(dadosrs,Y_RDPC_2010)

```

# Sumário de variáveis

```{r sumario_insert}

summary(dadosrs)

```

# Histogramas

```{r histogramas}

par(mfrow = c(2,2))

hist(dadosrs$RDPC, xlab = "RDPC", main = "HIST RDPC")
hist(dadosrs$IDHM, xlab = "IDHM", main = "HIST IDHM")
hist(dadosrs$GINI, xlab = "GINI", main = "HIST GINI")
hist(dadosrs$Y_RDPC_2010, xlab = "RDPC", main = "HIST RDPC 2010")

```

# Análise de correlação linear entre duas variáveis quantitativas


```{r correlacao_plot}

plot(dadosrs$GINI,dadosrs$ESPVIDA)

```

```{r correlacao}

cor(dadosrs$GINI,dadosrs$ESPVIDA)

```

# Aplicação da Regressao Multipla

```{r regressao}

reg <- lm(RDPC ~ IDHM + ESPVIDA + GINI + PESOURB + T_FBSUPER, data = dadosrs)

```

# Teste a significância global do modelo de regressão.

```{r reg}

summary(reg)

```

# Intervalos de confiança para os coeficientes da equação.

```{r confiança}

confint(reg)

```

# Distribuição dos Resíduos

```{r residuos}

par(mfrow = c(2,2))

plot(fitted(reg),residuals(reg),xlab="Valores Ajustados",ylab="Resíduos")
abline(h=0)

plot(dadosrs$GINI,residuals(reg),xlab="GINI",ylab="Resíduos")
abline(h=0)

plot(dadosrs$ESPVIDA,residuals(reg),xlab="ESPVIDA",ylab="Resíduos")
abline(h=0)


```

# Teste de Shapiro

```{r shapiro}

shapiro.test(reg$residuals)

```

# Outliers

  Não foi detetado nenhum outliers.

```{r outliers}

which(rstudent(reg) > 2)

```

# Multicolinearidade
  
  Multicolinearidade consiste em um problema comum em regressões, no qual as variáveis independentes possuem relações lineares exatas ou aproximadamente exatas.

## Multicolinearidade 01

```{r multicolinearidade01}

attach(dadosrs)

pairs(dadosrs[,c(4:10)])

round(cor(dadosrs[,c(4:10)]),3)

```

## Multicolinearidade 02

  Foram detetados valores superiores a 5, que indicam associação muito fraca entre variáveis explicativas.

```{r multicolinearidade02}

vif(reg)

```
